【裁判字號】    97,訴,1803
【裁判日期】    980406
【裁判案由】    毒品危害防制條例
【裁判全文】
臺灣臺北地方法院刑事判決              97年度訴字第1803號
公  訴  人  臺灣臺北地方法院檢察署檢察官
被      告  甲○○
                     （現於臺灣臺北監獄臺北分監執行中）
上列被告因違反毒品危害防制條例案件，經檢察官提起公訴（97
年度毒偵字第2646號），被告就被訴事實為有罪之陳述，本院合
議庭裁定以簡式審判程序審理，判決如下：
    主  文
甲○○施用第一級毒品，累犯，處有期徒刑壹年壹月。扣案之第
一級毒品海洛因捌包（合計淨重壹零點壹玖公克，另含直接包裝
毒品之夾鏈袋捌只）及甲基安非他命壹包（驗餘淨重零點零柒玖
捌公克，另含直接包裝毒品之夾鏈袋壹只），均沒收銷燬之。
    事  實
一、甲○○前於民國81年間，因違反麻醉藥品管理條例案件，施
    用化學合成麻醉藥品部分經臺灣板橋地方法院以81年度訴字
    第138 號判處有期徒刑4 月，上訴後經臺灣高等法院以81年
    度上訴字第5493號判決駁回上訴確定；販賣化學合成麻醉藥
    品部分，上訴後經臺灣高等法院以上開判決判處有期徒刑6
    年，提起第三審上訴後，經最高法院以82年度臺上字第1863
    號判決駁回上訴確定，嗣於86年2 月25日縮短刑期假釋出監
    付保護管束，惟於假釋付保護管束期間之89年間，因施用毒
    品案件，經認違反保護管束應遵守事項且情節重大，於90年
    間經撤銷上述假釋，於90年3 月6 日執行殘刑有期徒刑3 年
    10月19日，於93年8 月11日縮刑期滿執行完畢。甲○○復於
    89年間，因施用毒品案件，經臺灣板橋地方法院裁定移送觀
    察、勒戒後，因認有繼續施用毒品之傾向，並經裁定令入戒
    治處所施以強制戒治，於90年3 月6 日停止戒治改執行前開
    有期徒刑，至90年8 月23日停止戒治付保護管束期滿，經臺
    灣板橋地方法院檢察署檢察官以90年度戒毒偵字第683 號為
    不起訴處分確定；甲○○再犯施用毒品案件，經臺灣板橋地
    方法院於95年4 月22日以95年度簡字第1451號判處有期徒刑
    5 月確定；因施用毒品案件，經臺灣板橋地方法院於95年6
    月29日以95年度訴字第489 號判處有期徒刑9 月確定；因施
    用毒品案件，經臺灣板橋地方法院於96年11月26日以96年度
    訴字第2726號判處有期徒刑7 月、5 月，應執行有期徒刑11
    月，經甲○○上訴臺灣高等法院駁回，經甲○○上訴最高法
    院駁回確定。
二、詎甲○○仍不知悔改，先於97年7 月28日，向綽號「芭樂」
    之人購得第一級毒品海洛因及第二級毒品甲基安非他命而持
    有，進而於同年月30日晚上9 時許，在臺北縣板橋市○○路
    50巷21弄5 號3 樓，以將海洛因及甲基安非他命置入吸食器
    加熱吸聞之方式，施用海洛因及甲基安非他命共一次。嗣為
    警於97年7 月31日凌晨1 時10分許，在臺北市○○區○○路
    148 號前為警查獲，並當場扣得海洛因8 包（合計淨重10.1
    9 公克，另含直接包裝毒品之夾鏈袋8 只）及甲基安非他命
    1 包（驗餘淨重0.0798公克，另含直接包裝毒品之夾鏈袋1
    只），始查知上情。
三、案經臺北市政府警察局萬華分局報告臺灣臺北地方法院檢察
    署檢察官偵查起訴。
    理  由
一、按除被告所犯為死刑、無期徒刑、最輕本刑為3 年以上有期
    徒刑之罪或高等法院管轄第一審案件者外，於法院行準備程
    序進行中，被告先就被訴事實為有罪之陳述時，審判長得告
    知被告簡式審判程序之旨，並聽取當事人、代理人、辯護人
    及輔佐人之意見後，裁定進行簡式審判程序；且受命法官行
    準備程序，與法院或審判長有同一之權限；又簡式審判程序
    之證據調查，不受刑事訴訟法第159 條第1 項、第161 條之
    2 、第161 條之3 、第163 條之1 及第164 條至第170 條規
    定之限制，刑事訴訟法第273 條之1 第1 項、第279 條第2
    項前段、第273 條之2 分別定有明文。本件被告所為，係犯
    死刑、無期徒刑、最輕本刑為3 年以上有期徒刑以外之罪，
    其於準備程序中就被訴事實為有罪之陳述，經法官告知簡式
    審判程序之旨，並聽取公訴人、被告之意見後，認為適宜由
    受命法官獨任進行簡式審判程序，依刑事訴訟法第273 條之
    1 第1 項規定，合議庭裁定由受命法官獨任進行審判程序，
    合先敘明。
二、上開事實業據被告甲○○於本院審理時坦承不諱，並有臺北
    市政府警察局萬華分局扣押物品目錄表、臺北市政府警察局
    偵辦毒品案件尿液檢體委驗單、贓證物品清單、臺灣尖端先
    進生技醫藥股份有限公司濫用藥物檢驗報告書、法務部調查
    局濫用藥物實驗室鑑定書及交通部民用航空局航空醫務中心
    毒品鑑定書附卷可稽（97偵字第2646號卷第69-77 頁），並
    有海洛因8 包（合計淨重10.19 公克，另含直接包裝毒品之
    夾鏈袋8 只）及甲基安非他命1 包（驗餘淨重0.0798公克，
    另含直接包裝毒品之夾鏈袋1 只）扣案足憑，足見被告之自
    白與事實相符。被告於89年間，因施用毒品案件，經臺灣板
    橋地方法院裁定移送觀察、勒戒，因認有繼續施用毒品之傾
    向，經裁定令入戒治處所施以強制戒治，於90年3 月6 日停
    止戒治改執行前開有期徒刑，至90年8 月23日停止戒治付保
    護管束期滿，經臺灣板橋地方法院檢察署檢察官以90年度戒
    毒偵字第683 號為不起訴處分確定；因施用毒品案件，經臺
    灣板橋地方法院於95年4 月22日以95年度簡字第1451號判處
    有期徒刑5 月確定；因施用毒品案件，經臺灣板橋地方法院
    於95年6 月29日以95年度訴字第489 號判處有期徒刑9 月確
    定；因施用毒品案件，經臺灣板橋地方法院於96年11月26日
    以96年度訴字第2726號判處有期徒刑7 月、5 月，應執行有
    期徒刑11月，經被告上訴臺灣高等法院駁回，經被告上訴最
    高法院駁回確定等情，有臺灣高等法院被告前案紀錄表在卷
    可考。被告本案犯行與毒品危害防制條例第20條第3 項所指
    「五年後再犯」之情形不同，應依法訴追審理。綜上所述，
    本案事證已臻明確，被告犯行洵堪認定，應依法論科。
三、按海洛因、甲基安非他命分別係毒品危害防制條例第2 條第
    2 項第1 款、第2 款所規定之第一級毒品、第二級毒品，不
    得非法持有、施用。被告非法持有該等毒品進而施用，核其
    所為，係分別犯毒品危害防制條例第10條第1 項之施用第一
    級毒品罪及同條第2 項之施用第二級毒品罪。被告持有第一
    級毒品及第二級毒品之低度行為，均已分別為施用之高度行
    為所吸收，不另論罪。被告以一注射行為同時施用第一級毒
    品及第二級毒品，係以一行為觸犯數罪名，為想像競合犯，
    應從一重之施用第一級毒品罪處斷。被告有如犯罪事實欄所
    載之前案及執行紀錄等事實，有臺灣高等法院被告前案紀錄
    表在卷可查，其於受有期徒刑執行完畢五年以內，故意再犯
    本件有期徒刑以上之罪，應依刑法第47條第1 項之規定，加
    重其刑。爰審酌被告曾有多次施用毒品之犯行，雖經觀察、
    勒戒之執行，仍未能斷戒施用毒品惡習，顯見其戒治意志不
    堅，缺乏勒戒動機，本應從重量刑。惟念其施用毒品係對己
    身殘害，未造成他人具體危害，且能於本院審理時坦承犯行
    ，態度尚稱良好，復衡其犯罪之動機、目的、手段，犯罪時
    所受之刺激及其品性、生活狀況及智識程度等一切情狀，量
    處如主文之刑，以資儆懲。扣案疑似毒品之白粉8 包，為第
    一級毒品海洛因8 包（合計淨重10.19 公克，另含直接包裝
    毒品之夾鏈袋8 只）；扣案疑似毒品之晶體1 包，為第二級
    毒品甲基安非他命1 包（驗餘淨重0.0798公克，另含直接包
    裝毒品之夾鏈袋1 只），而直接包裝毒品之夾鏈袋，則分別
    殘有海洛因及甲基安非他命於上不可完全析離，應視之為毒
    品，有法務部調查局濫用藥物實驗室鑑定書及交通部民用航
    空局航空醫務中心毒品鑑定書附卷可稽，且係被告持之供己
    施用之第一、二級毒品，業據被告供承在卷，均應依毒品危
    害防制條例第18條第1 項前段之規定，不問屬於犯人所有與
    否，宣告沒收銷燬之。至因鑑定而耗損之毒品，已因鑑定而
    滅失，爰不予宣告沒收，附此敘明。
據上論斷，應依刑事訴訟法第299 條第1 項前段、第273 條之1
第1 項、第284 條之1 、第310 條之2 、第454 條第2 項，毒品
危害防制條例第10條第1 項、第2 項、第18條第1 項前段，刑法
第11條、第47條第1 項、第55條第1 項，判決如主文。
本案經檢察官孫沛琦到庭執行職務。
中    華    民    國    98    年    4     月    6     日
                  刑事第七庭  法  官  林勇如
上正本證明與原本無異。
如不服本判決應於收受送達後10日內向本院提出上訴書狀，並應
敘述具體理由；其未敘述上訴理由者，應於上訴期間屆滿後20日
內向本院補提理由書（均須按他造當事人之人數附繕本）「切勿
逕送上級法院」。
                              書記官  葉潔如
中    華    民    國    98    年    4     月    6     日
附錄：本案論罪科刑法條全文
毒品危害防制條例第10條
施用第一級毒品者，處6 月以上5 年以下有期徒刑。
施用第二級毒品者，處3 年以下有期徒刑。


司法院資訊處製作；財團法人民間司法改革基金會備份。
